臺灣嘉義地方法院民事裁定　九十三年度簡抗字第三號
　　抗　告　人　甲○○
　　相　對　人　乙○○○
右抗告人與相對人間異議之訴事件，抗告人對於民國九十三年七月十三日本院所為第
一審之裁定提起抗告，本院裁定如左：
    主      文
抗告駁回。
抗告費用由抗告人負擔。
    理      由
一、抗告意旨略以：如抗告意旨狀。
二、抗告人主張：抗告人於八十九年與相對人合夥經營海產攤，由抗告人租地，相對
    人出資興建鐵皮屋。八十九年七月至九十年六月的一年間，相對人並未將海鮮攤
    帳款與抗告人會算，相對人應與抗告人會算海鮮店的營收，竟置之不理，且要求
    抗告人返還借款及興建費用共五十七萬元。抗告人在姊姊的要求下，清償了三十
    萬元借款，剩下的二十七萬元，是蓋海產攤之鐵皮屋的花費，而鐵皮屋是相對人
    蓋的，不能要抗告人付，而且相對人二十七萬既然是蓋鐵皮屋之用，應該針對鐵
    皮屋執行，執行名義之二十七萬元都已經清償完畢，否則相對人為何會將抗告人
    開給相對人面額五十七萬元的本票（票號：○一一七五二）還給抗告人；九十朴
    簡一五四號也就是本件之執行名義的案子當時開庭通知單是由其有精神分裂的兒
    子收受，等其出院回來，開庭通知單已經過期了等語。並聲明：本院九十二年執
    字第四六三一號強制執行程序應予撤銷。
三、相對人辯稱：抗告人提起本件訴訟係為延滯執行程序，且抗告人前已提出異議之
    訴，經本院以九十二年嘉簡字第八七六號判決駁回抗告人之訴確定，抗告人再提
    本訴，違反既判力，且於前案判決後兩造間就執行名義並未有消滅、妨害事由發
    生，並聲明：駁回抗告人之訴。
五、按訴訟標的於確定之終判決中經裁判者，除法律別有規定外，當事人不得就該法
    律關係更行起訴；又起訴違背第二百五十三條、第二百六十三條第二項之規定，
    或其訴訟標為確定判決之效力所及者，法院應以裁定駁回之。民事訴訟法第四百
    條第一項、第二百四十九條第一項第七款分別定有明文。次按執行名義無確定判
    決同一之效力者，於執行名義成立前，如有債權不成立或消滅或妨礙債權人請求
    之事由發生，債務人亦得於強制執行程序終結前提起異議之訴。依前二項規定起
    訴，如有多數得主張之異議原因事，實應一併主張之；其未一併主張則不得再提
    起異議之訴。強制執行法第十四條第二項、第三項定有明文。是債務人如有數個
    異議事由，應在同一訴訟程序事實審言詞辯論終結前，一併主張，如未一併主張
    則不得再提起異議之訴。因此債務人提起異議之訴確定後，除其他異議之原因事
    實，係發生在前訴訟事實審言詞辯論終結後，或於訴訟有不可期待提出之特別情
    事外，債務人自不得以其他異議原因事實再提起債務人異議之訴。經查：
  (一)相對人係以本院九十度朴簡字第一五四號民事判決為執行名義，聲請本院以九十
    二年度執字第四六三一號強制執行抗告人之財產，此為兩造所不爭執，並經調閱
    上開案卷查明屬實。
  (二)抗告人曾就本院九十二年度執字第四六三一號給付借款執行事件提起債務人異議
    之訴，經本院於九十三年三月十一日以九十二年度嘉簡字第八七六號民事判決駁
    回確定，有該案判決書附原審卷可證，並業經調閱上開卷證查明屬實。
  (三)抗告人於本院九十二年度嘉簡字第八七六號異議之訴事件中之主張與本訴之主張
    ，除抗告人於九十二年度嘉簡字第八七六號主張相對人應與抗告人會算海鮮店的
    營收，並以營收與執行名義之二十七萬元抵銷，而本訴則該稱執行名義之二十七
    萬元其已清償等語，其餘之主張均相同，因此就其餘之主張乃係就已判決確定之
    同一法律關係再行起訴，依前述關於既判力之規定，抗告人再行起訴自於法不合
    。
  (四)至抗告人於本訴稱其已清償執行名義之二十七萬元，否則相對人為何會將抗告人
    開給被告面額五十七萬元的本票（票號：○一一七五二）還給抗告人云云，惟查
    ，抗告人所稱之本票，於本院九十朴簡一五四號之二審程序中即本院九十一年簡
    上字第六四號中即已提出過（見該卷第三十三頁），並非新發生之異議事由，從
    而，抗告人未於前案即本院九十二年度嘉簡字第八七六號案中一併主張此部分之
    事由，而另行提起本訴，自與強制執行法第十四條第三項相違，是就此部分仍應
    予以駁回。
  (五)末查，抗告人未提出任何本院九十二年度嘉簡字第八七六號異議之訴事件言詞辯
    論以後有債權不成立或消滅或妨礙債權人請求之事由，是抗告人提起本訴，應以
  　裁定駁回。至抗告人所稱：九十年度朴簡字一五四號也就是本件之執行名義的案
    子當時開庭通知單是由其有精神分裂的兒子收受，等其出院回來，開庭通知單已
    經過期了等語部分核與得否提起異議之訴無涉，併予敘明。
六、綜上所述，抗告人所提之異議之訴均依法不合，從而原審為駁回之裁定，依法並
    無不合，抗告意旨指摘原裁定為不當，求予廢棄原裁定，為無理由，應予駁回。
七、依民事訴訟法第四百三十六條之一第三項、第四百四十九條、第九十五條、第七
    十八條，裁定如主文。
中　　　華　　　民　　　國　　九十三　　年　　　八　　　月　　二十三　　日
~B臺灣嘉義地方法院民事第一庭
~B審判長法　　　官
~B　　　法　　　官
~B　　　法　　　官
右為正本係照原本作成
本裁定不得抗告
中　　　華　　　民　　　國　　九十二　　年　　　六　　　月　　二十七　　日
~B　　　書　記　官
